Inventaris van het archief van de Centrale Gezondheidsraad te Utrecht, (1895) 1902-1920 (1924)
Nationaal Archief, Den Haag
- Stukken betreffende bijzondere onderwerpen., 2.
  - Taakuitvoering, 2.2
    - Geneeskunde, 2.2.5
      - Geneesmiddelen, 2.2.5.1
        - Stukken betreffende het adviseren aan de minister inzake herziening van de wet, regelende de uitoefening van de artsenij bereidkunst, 1902-1916; 215-218; 4 pakken
          - 1913-1916, 218; 1 pak
        - Stukken betreffende het adviseren aan de minister inzake verwisseling van geneesmiddelen., 1904; 219; 2 stukken
      - Vaccinatie, 2.2.5.2
        - Stukken betreffende het adviseren aan de minister inzake het vaccinatiebewijs ex artikel 17 van de Wet van 4 december 1872 (Stbl.134), 1904; 117; 1 omslag
        - Stukken betreffende de inzending van duplicaten van vaccinatiebewijzen., 1914; 119; 1 omslag
        - Stukken betreffende vaccinaties, beroepsziekten alsmede voorschriften, uitvoeringsbesluiten en rapporten., 1917-1920; 384; 1 pak
    - Hygiëne, 2.2.6
      - Quarantaine, 2.2.6.1
        - Stukken betreffende het adviseren aan de minister inzake de uitvoering van de Quarantainewet., 1906-1919; 126; 1 pak
      - Ontsmetten en onteigenen van gebouwen., 2.2.6.2
        - Concept-brief aan de minister inzake een besluit tot ontsmetting van een woning te Losser., 1913; 128; 2 stukken
      - Ratten en muizen., 2.2.6.3
        - Stukken betreffende het ontratten van schepen., 1904; 136; 2 stukken
        - Stukken betreffende het adviseren aan de minister inzake de verstrekking van culturen door de Rijksseruminrichting ten behoeve van de bestrijding van ratten en muizen., 1905-1910; 137-139; 3 pakken
          - 1905-1907, 137; 1 pak
          - 1908, 138; 1 pak
          - 1909-1910, 139; 1 pak
      - Zuivering van afvalwater en riolen., 2.2.6.4
        - Stukken betreffende het adviseren aan de minister inzake het afvalwaterzuiveringssysteem Vial., 1904; 140; 1 omslag
        - Stukken betreffende het verzoek van civiel-ingenieur Romkes om als volontair werkzaam te mogen zijn bij de installatie voor biologische zuivering te Tilburg., 1904; 141; 1 omslag
        - Stukken betreffende het adviseren aan de minister inzake het rioolzuiveringssysteem Neilson., 1905; 143; 1 omslag
      - Milieuhygiëne, 2.2.6.5
        - Stukken betreffende het geven van voorlichting aan de Staatscommissie voor droogmaking der plassen op de Utrechtsche en Noord-Hollandsche grenzen omtrent de invloed die de plassen hebben op de gezondheid van de inwoners van de Vechtstreek., 1912; 161; 1 omslag
    - Gevolgen van oorlog., 2.2.7
      - Stukken betreffende het adviseren aan de minister inzake de invloed van de oorlog op de gezondheidstoestand van ons volk., 1915-1919; 162; 1 pak
      - Stukken betreffende het informeren van de minister van Financiën inzake de oorzaken van mortaliteit tijdens de oorlogsjaren 1914-1918., 164; 1 omslag
    - Inrichtingen voor zieken., 2.2.8
      - Stukken betreffende het aanleggen van een register voor inrichtingen van verpleging., 1902-1903; 190; 1 omslag
      - Stukken betreffende het doen van onderzoek naar ziekeninrichtingen., 1903-1905; 191; 1 omslag
      - Stukken betreffende het samenstellen van commissies voor onderzoek naar de toestand van ziekenhuizen., 1916-1917; 194; 1 omslag
    - Drinkwater., 2.2.9
      - Minuten betreffende het adviseren aan de minister inzake de zuivering van drinkwater door ozon., 1904; 220; 2 stukken
      - Stukken betreffende het doen van onderzoek naar het voorkomen van lood in leidingwater., 1904; 221-222; 1 omslag
        - 1904, 221; 1 omslag
        - 1904, 222; 1 pak
      - Stukken betreffende het adviseren aan de minister inzake het vraagstuk van het voorkomen van lood in leidingwater en de middelen daartegen., 1904-1905; 223; 1 pak
      - Stukken betreffende het adviseren aan de minister inzake de kwaliteit van drinkwater en van melk mede in verband met de bestrijding van mond- en klauwzeer., 1904-1917; 224; 1 omslag
      - Stukken betreffende de in- en samenstelling van de Commissie van advies omtrent de vraag of het wenselijk en mogelijk is van rijkswege of van gemeentewege, kosteloos of tegen betaling, drinkwater aan schippers te doen verstrekken., 1909-1910; 225; 1 omslag
      - Stukken betreffende het adviseren aan de minister inzake de verstrekking van drinkwater aan schippers., 1910-1919; 226-228; 3 omslagen
        - 1910, 226; 1 omslag
        - 1911-1912, 227; 1 omslag
        - 1913-1919, 228; 1 omslag
    - Voeding, 2.2.10
      - Stukken betreffende het toezicht op levensmiddelen in België., 1909; 229; 1 omslag
      - Stukken betreffende het adviseren aan de minister inzake voedingsaangelegenheden., 1914-1917; 232; 1 omslag
      - Stukken betreffende het adviseren aan de minister inzake het verduurzamen van levensmiddelen., 1916-1917; 233; 1 omslag
      - Stukken betreffende het adviseren aan de minister inzake de bestrijding van wantoestanden bij de bereiding van levensmiddelen., 1917; 234; 1 omslag
      - Stukken betreffende het ontvangen van statistische informatie over voeding van de Rijkscommissie van toezicht., 1917-1918; 235; 1 omslag
      - Stukken betreffende het adviseren aan de minister inzake het toezicht op fabrieken van levensmiddelen., 1917-1918; 238; 1 pak
      - Ingekomen brief van het Algemeen Handelsblad inzake het consumeren van extractkoffie., 1918; 239; 1 stuk
    - Verslavingsaangelegenheden., 2.2.11
      - Stukken betreffende het adviseren aan de minister inzake het tabaksgebruik door kinderen., 1905-1917; 241; 1 omslag
    - Productveiligheid., 2.2.12
      - Brief van de Hoofdinspecteur van de Volksgezondheid voor Noord-Holland en Utrecht betreffende arseen bevattend behangselpapier., 1904; 242; 1 stuk
      - Brief van de Hoofdinspecteur van de Volksgezondheid voor Zuid-Holland en Zeeland betreffende aardewerk met loodhoudend glazuur., 1904; 243; 1 stuk
      - Stukken betreffende het adviseren aan de minister inzake de gevaren van vervoer en opslag van ferrosilicium., 1909-1914; 246; 1 pak
      - Stukken betreffende het adviseren aan de minister inzake het omgaan met methyl-alcohol en brandspriritus., 1910-1919; 247; 1 omslag
    - Medische beroepen en -opleidingen., 2.2.13
      - Verloskundigen., 2.2.13.1
        - Stukken betreffende het adviseren aan de minister inzake vroedvrouwen., 1904-1920; 197-198; 1 pak
          - 1904-1916, 197; 1 pak
          - 1917-1920, 198; 1 omslag
        - Stukken betreffende verloskundige hulp te Philippine ex artikel 34 van de Armenwet., 1915-1916; 200; 1 omslag
      - Verplegenden., 2.2.13.2
        - Stukken betreffende het adviseren aan de minister inzake de opleiding en examens van verplegenden., 1907-1920; 203-204; 1 omslag
          - 1907-1910, 203; 1 omslag
          - 1911-1920, 204; 1 pak
      - Apothekersassistenten., 2.2.13.3
        - Brief van de Minister van Onderwijs, Kunsten en Wetenschappen inzake de gelijkstelling van diploma's van apothekersassistenten afkomstig van Suriname of van Curaçao., 9 januari 1919; 252; 1 stuk
      - Voetverzorgers., 2.2.13.4
        - Stukken betreffende het adviseren aan de minister inzake een verzoek van de Vereniging voor Paediatrie om verbetering van het onderwijs aan studenten., 1902; 208; 1 omslag
    - Subsidies., 2.2.14
      - Stukken betreffende het adviseren aan de minister subsidiëren van organisaties ten bate van de volksgezondheid., 1904-1918; 250; 1 omslag
    - Overige stukken., 2.2.15
      - Verzameling losse stukken., 1902-1919; 251; 15 stukken
  - Commissies., 2.3
    - Commissie ter voorbereiding van een wetsontwerp houdende voorzieningen tegen besmettelijke ziekten., 2.3.1
      - Notulen van de vergaderingen van de Commissie ter voorbereiding van een wetsontwerp houdende voorzieningen tegen besmettelijke ziekten., 1906-1909; 74; 1 pak
    - Commissie inzake de herziening der Wet tot voorziening tegen besmettelijke ziekten., 2.3.2
      - Stukken betreffende het ontwerpen van de grondslagen voor een herziening van de bepalingen inzake de bestrijding van besmettelijke ziekten., 1907-1908; 75; 1 omslag
    - Scabies commissie., 2.3.3
      - Stukken betreffende het dienen van preadvies inzake de bestrijding van scabies (schurft) in Nederland., 1918-1919; 113; 1 omslag
    - Commissie inzake de herziening van de Ziektewet., 2.3.4
      - Stukken betreffende het dienen van preadvies inzake de bestrijding van febris typhoidea., 1918-1919; 114; 1 omslag
      - Stukken betreffende het adviseren aan de minister inzake het gebruik van blauwzuurgas., 1919; 249; 1 omslag
    - Commissie inzake quarantainezaken., 2.3.5
      - Stukken betreffende het adviseren aan de raad over quarantainezaken bij het weren en bestrijden van besmettelijke ziekten, evenals over herzieningen van de Quarantainewet., 1906-1913; 122-125; 2 omslagen
        - 1906-1907, 122; 1 omslag
        - 1907-1908, 123; 1 pak
        - 1909-1910, 124; 1 pak
        - 1911-1913, 125; 1 omslag
    - Commissie inzake verbetering sanitaire toestanden te Willemstad op Curaçao., 2.3.6
      - Minuut betreffende de sanitaire toestand te Willemstad op Curaçao., 1913; 127; 1 omslag
    - Commissie voor de biologische reiniging van afvalwater., 2.3.7
      - Stukken betreffende het doen van onderzoek naar de inrichting voor biologische reiniging aan het Academisch Ziekenhuis te Groningen., 1904-1911; 142; 1 omslag
    - Septic-tank-commissie., 2.3.8
      - Stukken betreffende het doen van onderzoek naar de biologische reiniging van afvalwater van slachthuizen., 1905-1916; 144; 1 omslag
      - Stukken betreffende een onderzoek naar de bacteriologische reiniging van het afvalwater van de darmenslijmerij van H. van Geuns te Groningen., 1906; 145; 1 omslag
      - Stukken betreffende het adviseren voor de ingebruikneming van biologische reiniging van het afvalwater van het openbare slachthuis te Haarlem., 1906-1911; 146; 1 omslag
      - Ingekomen brief van de Hoofdinspecteur voor Noord-Brabant, Gelderland en Limburg inzake de septic-tank-inrichting te Ede., 1907; 147; 1 stuk
      - Stukken betreffende de zuivering van afvalwater van het Zeehospitium te Katwijk., 1907; 148; 1 omslag
      - Stukken betreffende de zuivering van afvalwater met toestellen van de firma Huurman & Co te Groningen., 1908-1911; 149; 1 omslag
      - Stukken betreffende het doen van onderzoek naar de vervuiling van rioolwater in Tilburg., 1908-1916; 152; 1 omslag
      - Stukken betreffende de bouw van een reinigingsinrichting voor afvalwater afkomstig van de Eerste Hollandse Vensterglasfabriek te Maassluis., 1911; 153; 1 omslag
      - Stukken betreffende de biologische reiniging van afvalwater te Harlingen., 1911-1912; 154; 1 omslag
    - Commissie voor de wetsverschillen., 2.3.9
      - Stukken betreffende het adviseren aan de minister inzake een wetsverschil over de vraag in hoeverre een biologische reinigingsinrichting al dan niet moet worden geacht onder de Hinderwet te vallen., 1908-1909; 151; 1 omslag
      - Stukken betreffende het adviseren aan de raad inzake de vraag van de gezondheidscommissie te Barendrecht over het doen van onderzoek naar de kwaliteit van levensmiddelen, 1910; 230; 1 omslag
    - Commissie Riolenwet., 2.3.10
      - Notulen Commissie Riolenwet dd. 26 februari 1914, en conceptnota Riolenwet., 156; 2 stukken
      - Stukken betreffende het adviseren aan de minister inzake een ontwerp-Riolenwet., 1914; 157; 1 omslag
    - Commissie invloed van de oorlogstoestand op de toestand van de volksgezondheid., 2.3.11
      - Notulen van de Commissie invloed van de oorlogstoestand op de toestand van de volksgezondheid., 1915-1919; 163; 1 omslag
    - Commissie voor het vaststellen van de grondslagen voor het onderzoek der kazernes., 2.3.12
      - Stukken betreffende het doen van onderzoek naar de kazernes in Nederland., 1906-1907; 192; 1 omslag
    - Commissie algemene regelen bouw en inrichting van schoollokalen., 2.3.13
      - Stukken betreffende het adviseren aan de minister inzake wijziging van de algemene regelen van de bouw en de inrichting van schoollokalen., 1907-1908; 193; 1 pak
    - Commissie inzake het onderzoek naar den toestand in de burgerlijke ziekenhuizen., 2.3.14
      - Stukken betreffende het doen van onderzoek naar de toestand in de burgerlijke ziekenhuizen., 1917; 195; 1 omslag
    - Commissie inzake het vroedvrouwenvraagstuk., 2.3.15
      - Stukken betreffende het adviseren aan de minister inzake de financiële toestand van vroedvrouwen door de Commissie inzake het vroedvrouwenvraagstuk., 1916-1919; 201; 1 pak
      - Notulen van de vergaderingen van de Commissie inzake het vroedvrouwenvraagstuk., 1916-1920; 202; 1 omslag
    - Commissies voor zaken van ziekenverpleging., 2.3.16
      - Notulen van de vergaderingen van de Commissie van preadvies in zaken van ziekenverpleging., 1914-1920; 205; 1 omslag
      - Stukken betreffende het adviseren aan de minister inzake de ziekenverpleging door de Commissie voor zaken van Ziekenverpleging., 1916-1919; 206; 1 omslag
      - Stukken betreffende het adviseren aan de minister inzake de opleiding en examens voor verplegenden., 1919-1920; 207; 1 omslag
    - Commissie voor onderzoek van het melkvraagstuk., 2.3.17
      - Stukken betreffende het doen van onderzoek naar het melkvraagstuk., 1914-1915; 231; 1 omslag
    - Commissie inzake toezicht op fabrieken van levensmiddelen., 2.3.18
      - Stukken betreffende het dienen van preadvies inzake het houden van toezicht op fabrieken van levensmiddelen., 1917-1918; 236-237; 1 pak, 1 omslag
        - 1917-1918, 236; 1 pak
        - 1918, 237; 1 omslag
    - Commissie inzake mosselen- en garnalenpellerijen., 2.3.19
      - Minuut van de Commissie inzake mosselen- en garnalenpellerijen inzake een wijziging van het preadvies., 1918; 240; 1 stuk
    - Commissie van advies inzake het voorkomen van aardewerk met loodafgevend glazuur., 2.3.20
      - Stukken betreffende het adviseren aan de minister inzake aarden vaatwerk met loodafgevend glazuur., 1904-1908; 244-245; 2 omslagen
        - 1904-1907, 244; 1 omslag
        - 1908, 245; 1 omslag
      - Stukken betreffende het onderzoeken van aardewerk op loodafgevend glazuur., 1912-1913; 248; 1 omslag
    - Commissie Opium, 2.3.21
      - In- en uitvoer verdovende middelen (Opium Commissie)., 1911-1920; 381; 1 pak